# 求助请版主，关于融资租赁的问题

提问人：千江月 75 时间：2022-07-13 15:01:35
陈版主，您好！我公司于 2020 年与某设备供应商签订一份合同，总价 1508 万元， 2020
年我公司付款1245.40万元， 2021 年设备交付我公司，也已投入使用，生产出产品。 2022 年 2 月我公司与融资租赁公司签订一份直租合同（同时与设备供应商签订变更合同）我公司首付租金452.40万元（租赁公司将退还我公司 793 万元），不考虑手续费等因素。我想咨询一下，如果这种情况，是否应该遵从业务的实质作为售后回租处理？

回答人：chenyiwei
可以这样理解。本案例中，在租赁合同签订之前，本企业实际上已经取得了对租赁物的控制权，因此形式上是直租，但实质上属于售后租回交易。应根据其中的租赁物出售环节是否属于销售，相应采用不同的会计处理。